臺灣雲林地方法院刑事判決　　　　　　　94年度交訴字第39號
公　訴　人　臺灣雲林地方法院檢察署檢察官
被　　　告　甲○○
　　　　　　　　　　國民
上列被告因過失致死案件，經檢察官提起公訴（94年度偵字第23
36號），被告自白犯罪，本院合議庭裁定由受命法官獨任依簡式
審判程序審理，本院判決如下：
    主      文
甲○○從事業務之人，因業務上之過失致人於死，處有期徒刑柒
月。緩刑貳年。
    事實及理由
壹、構成犯罪事實：甲○○係富佳通運企業有限公司 (下稱富佳
    公司)之司機，為從事駕駛業務之人，於民國94年2 月4 日
    22時35分許，駕駛車牌號碼880-HA號營業用大貨車，沿雲林
    縣崙背鄉○○村○○○○道路，由南往北方向行駛，行經該道
    路五魁段附近，原應注意汽車在雙向二車道行駛時，應在遵
    行車道內行駛，而當時天候為晴天，路面為柏油路面、乾燥
    、無缺陷及障礙，視距良好，並無不能注意之情事，適有對
    向亦未注意應在遵行車道內行駛卻逆向行駛之詹敏良所駕駛
    的車牌號碼IME-218 號重型機車，甲○○竟疏未注意，而閃
    避不當，駕駛上開車輛偏左闖入對向車道，並撞擊正駛回對
    向車道之詹敏良所騎乘之上開機車，導致詹敏良因顱內出血
    當場死亡。甲○○於肇事後，在偵查犯罪機關尚未發覺肇事
    者為何人前，主動打電話報警並坦承其為肇事人，請員警前
    往肇事地點處理，而接受裁判。
貳、認定犯罪事實所根據的證據名稱及理由：
  一、被告甲○○坦白承認上開犯行。
  二、告訴人丙○○之指訴。
  三、道路交通事故照片8 張（見相字卷第10頁至第13頁）、道
      路交通事故現場圖1 份、道路交通事故調查報告表(一)(二)華
      濟醫院法醫病歷參考摘要1 張（見相字卷第14頁、第16頁
      至第18頁）、臺灣雲林地方法院檢察署檢察官勘驗筆錄1
      份、相驗屍體證明書1 張、驗斷書1 份、相驗照片7 張（
      見相字卷第22頁、第26頁至第32頁、第39頁至第42頁）、
      臺灣省嘉雲區車輛行車事故鑑定委員會鑑定報告1 份（相
      字卷第49頁至第50頁）、雲林縣警察局西螺分局道路交通
      事故肇事人自首情形紀錄表（見偵卷第10頁）1 份在卷可
      佐。
、論罪科刑的理由：
  一、被告甲○○肇事當時係擔任富佳公司之載貨司機，平日負
      責駕駛車輛運送貨物，為從事駕駛業務之人。核被告所為
      ，係犯刑法第276 條第2 項之業務過失致人於死罪。
  二、被告於肇事後，在偵查機關知悉犯人前，即向警方自首其
      為肇事者之情，有雲林縣警察局西螺分局道路交通事故肇
      事人自首情形紀錄表1 紙在卷可憑（見偵卷第10頁），被
      告自首犯罪，應依法減輕其刑。
  三、爰審酌被告之素行，其在犯後終能坦承犯行，態度尚稱良
      好，並考量被告甲○○在本案犯行之過失程度及其已與告
      訴人即被害人之父丙○○達成民事調解，有雲林縣崙背鄉
      調解委員會調解書1 份在卷可查（見本院卷第35頁），且
      已給付賠償金額予告訴人丙○○，也為告訴人丙○○所不
      爭執（本院卷第31頁反面），至於被告與被害人詹敏良之
      子丁○○（由被害人詹敏良前妻即丁○○之母擔任告訴代
      理人）間，因告訴人丙○○與丁○○及乙○○間就本件調
      解是否有委任關係尚有爭執所致，並非被告犯後態度不佳
      不願賠償等一切情狀，量處如主文所示之刑。末查被告前
      未曾受任何有期徒刑以上刑之宣告，有臺灣高等法院被告
      前案紀錄表1 份附卷可按，其因一時輕忽，誤罹刑章，諒
      經此偵審程序，當知所警惕，信無再犯之虞，本院認為前
      開對其所宣告之刑，以暫不執行為適當，併依法諭知緩刑
      2 年，以勵自新。
肆、適用法律依據：
  一、刑事訴訟法第299 條第1 項前段、第310 條之2 。
  二、刑法第276 條第2 項、第62條前段、第74條第1款。
  三、罰金罰鍰提高標準條例第1 條前段。
本案經檢察官戊○○到庭執行職務
中　　華　　民　　國　　94　　年　　12　　月　　9 　　日
                  刑事第二庭  法  官  李  明  鴻
以上正本證明與原本無異。
如不服本判決，應於判決送達後10日內，向本院提出上訴狀。（
須附繕本）
                              書記官  孫  秀  桃
中　　華　　民　　國　　94　　年　　12　　月　　9 　　日
附錄本案論罪科刑法條全文
中華民國刑法第276條
 (過失致死罪)
因過失致人於死者，處二年以下有期徒刑、拘役或二千元以下罰
金。
從事業務之人，因業務上之過失犯前項之罪者，處五年以下有期
徒刑或拘役，得併科三千元以下罰金。
